【裁判字號】    95,上訴,554
【裁判日期】    950809
【裁判案由】    違反槍砲彈藥刀械管制條例
【裁判全文】
臺灣高等法院臺南分院刑事判決         95年度上訴字第554號
上  訴  人
即  被  告  甲○○
選任辯護人  蕭敦仁  律師
上列上訴人即被告因違反槍砲彈藥刀械管制條例等案件，不服臺
灣嘉義地方法院94年度訴字第258號中華民國95年3月16日第一審
判決（起訴案號：臺灣嘉義地方法院檢察署94年度偵字第1855號
；移送併辦案號：94年度偵字第4104號），提起上訴，本院判決
如下：
    主  文
上訴駁回。
    事  實
一、甲○○（綽號「沙士」）明知槍砲彈藥刀械管制條例所列管
    之槍砲、子彈，非經主管機關許可，不得持有、寄藏，竟仍
    未經許可，自民國（下同）九十三年十月一日起，在嘉義市
    ○○路旁其駕駛車牌號碼8093－JB號自用小客車內，收受陳
    嘉誠（已歿）所交付如附表所示之具殺傷力槍枝、子彈（附
    表編號五子彈收受時為六十七顆，有關槍枝品名、數量、鑑
    驗結果等均詳如附表所示）後，攜往嘉義市○○路五三七之
    三六號二樓住處藏置。嗣因九十三年十二月十四日晚八時許
    槍擊恐嚇乙○○及其家人案（恐嚇部分已確定在案），為警
    追緝，於九十四年二月二十四日凌晨零時三十分許，為警於
    嘉義縣太保市○○路○段二一八號、甲○○投宿之佳仕堡商
    務旅店六○六室內，扣得如附表編號一、二、三之槍枝，及
    附表編號五、六子彈；復於同年三月十八日下午六時許，為
    警循線在嘉義市○○○路七二號金海岸釣蝦場拘獲甲○○，
    並扣得附表編號四、七所示之槍、彈。又因甲○○曾於九十
    三年十月二日上午七時五十分許，在嘉義市○○○路五○四
    號「全買大賣場」，夥同何俊輝（綽號豆花）、洪嘉文，與
    李基全、張敬華夥同之張鳳領、李友誠、曾裕森等人談判時
    發生衝突，所攜帶如附表編號八之改造手槍一支及編號九、
    十之子彈共十顆，為李基全以球棒毆打甲○○後，槍彈落地
    （跳出如附表編號十之子彈二顆，嗣為警扣案），李基全拾
    走前揭附表編號八、九之槍、彈後，為李基全藏置於嘉義縣
    太保市○○路○段六二號「水牛將軍廟」前石獅下方，嗣為
    內政部刑事警察局於九十三年十月十九日晚上十一時五十分
    許，拘提李基全、張敬華到案，循線於該日至前揭「水牛將
    軍廟」取出附表編號八、九之槍、彈，始悉上情。
二、案經嘉義市警察局第一分局報告臺灣嘉義地方法院檢察署檢
    察官偵查起訴，及內政部警政署刑事警察局移送臺灣台中地
    方法院檢察署呈請臺灣高等法院檢察署檢察長令轉臺灣嘉義
    地方法院檢察署檢察官移送併案審理。
    理  由
一、訊據上訴人即被告甲○○（下稱被告）固於本院準備程序時
    坦承有於上揭時、地寄藏如附表所示槍彈等犯行，惟辯稱：
    伊於本案應有自首之適用，且被告有供出來源，原審量刑過
    重、違反槍砲彈藥刀械管制條例及恐嚇罪（此部分已撤回上
    訴）間應有牽連犯關係，請從一較重之罪處斷云云。
二、經查：
（一）被告於原審及本院迭次坦承犯行（見原審卷第234頁、本
      院95年6月16日準備程序筆錄第3頁），且與李基全、張敬
      華、張鳳領、李友誠、洪嘉文、何俊輝於偵查中證述情節
      相符（見偵卷第18883號第18頁、第20頁、第49頁背面、
      第83~84頁、第90頁、第112~115頁、第119~121頁），並
      有扣押物品目錄表、內政部警政署刑事警察局扣押物品目
      錄表、內政部警政署刑事警察局扣押物品收據、照片及監
      視器翻拍照片、手繪位置圖、現場槍枝照片、併案部分扣
      得槍枝照片等在卷足參（見警卷第65、67~86、89~95頁）
      ，復有附表所示槍彈扣案可證。又附表所示槍彈等證物經
      送鑑定結果，均具有殺傷力，且確為被告持有，有內政部
      警政署刑事警察局94年4月4日刑鑑字第0000000000號（見
      偵卷第1855號第26~28頁）、94年2月25日刑鑑字第093025
      0752號（就已擊發之與附表編號五同批二十八發子彈彈殼
      鑑定，見同上偵卷第43頁）、94年2月24日刑紋字第09400
      28671號（就附表編號一至三槍枝上指紋鑑定結果其中附
      表編號3與被告之指紋相符，見同上偵卷第49頁）、94年4
      月4日刑鑑字第0000000000號（見偵卷第1855號第57~65頁
      ，附表編號1~3、5、6均具殺傷力）、94年4月22日刑醫字
      第0940048640號（就查獲現場扣得煙蒂等物為ＤＮＡ鑑定
      、同上偵卷第65頁）等槍彈鑑定書、鑑定通知書等在卷可
      憑，此外復有彰化縣警察局北斗分局函及案件移送書（94
      年8月31日北警刑字第0940004733號，見原審卷第142頁）
      、嘉義市警察局查獲經過函（94年10月19日嘉市警刑大一
      字第0940055012號，見原審卷第159頁）、嘉義市警察局
      第一分局查獲經過函（94年度10月26日嘉市警一偵字第09
      40034345號，見原審卷第167頁）等存卷足參，綜上所述
      ，被告審判中自白確與事實相符，要屬無疑；本案事證明
      確，被告前開犯行，應堪認定。
三、至被告及選任辯護人辯以：其於九十三年十二月十四日晚上
    槍擊乙○○住處後，隨即於自網咖傳送電子郵件至法務部長
    、警政署長信箱表明身分及自首意願，雖非親自投案，然係
    畏懼遭乙○○任職警界之親人對其不利，有不能到案之正當
    事由，應仍合於自首要件云云，惟按：
（一）自首以對於未發覺之罪投案而受裁判為要件，至其方式雖
      不限於自行投案，即託人代理自首或向非偵查機關請其轉
      送，固無不可（最高法院五十年度台上字第六五號判例參
      照），惟仍須進而接受裁判，兩項要件兼備，始得依刑法
      第六十二條前段自首之規定減輕其刑（最高法院八十八年
      台上字第一九五一號判決參照）。
（二）查被告於九十三年十二月間並未傳送電子郵件至法務部長
      信箱，有法務部九十四年七月二十六日法秘決字第094002
      8731號函覆甚明（原審卷第120頁）；又被告雖於九十三
      年十二月十四日晚上八時零七分許，即傳送內容表明：該
      日嘉義市○○○街之槍擊案，係因乙○○積欠本人債務，
      ．．．今日做出觸犯法律之行為，．．將於適當時機出面
      投案，．．甲○○Ｚ000000000等情，固有內政部警政署函
      送原審之電子郵件影本一份在卷可證（原審卷第122頁）
      ，惟於該日已為嘉義市警察局第一分局經由監視器錄影帶
      畫面內之8093－JB號車牌，初步確認犯嫌為被告，被告係
      於九十四年三月十八日始經嘉義市警察局第一分局拘提到
      案，有嘉義市警察局九十四年十月十九日嘉市警刑大一字
      第0940055012號函一份可按（原審卷第159~160頁）及拘
      票及報告書存卷可參（偵卷第9頁），被告傳送電子郵件
      至內政部警政署信箱時，雖係在嘉義市警察局第一分局調
      閱監視器錄影帶畫面發覺被告涉案之前，惟被告遲至九十
      四年三月十八日遭拘獲為止，長達三月有餘，均未曾向偵
      查犯罪機關報到進而為接受裁判之表示，於自首之要件顯
      有相違。又起訴書雖據被害人蕭黃照益指訴：槍擊案約發
      生於九十三年十二月十四日晚上八時十分許，惟被告係於
      該日晚上八時零七分許，利用電子郵件傳送方式，向內政
      部警政署表明槍擊案為其所為，有電子郵件影本一份存卷
      可佐（原審卷第167、122頁），參諸被告於審判中直陳其
      槍擊隔幾分鐘後隨即至網咖傳送該電子郵件等語（原審卷
      第246頁），互核以觀，被告為槍擊時間應認於該日晚上
      八時許發生較合乎事實，合併說明。
（三）至被告雖稱畏懼遭乙○○任職警界親人對其不利，始遲未
      進而到案云云，惟此段期間內，被告行動及聯絡自由無礙
      ，亦無遭所謂乙○○任職警界之親人為加諸危害安全之客
      觀具體情事，其空言畏懼遭不利之語，無非主觀臆測或個
      人想像，其據為不能進而接受裁判之理由，顯係事後避責
      之詞，尚難憑採。
四、被告及選任辯護人另辯稱：被告帶警查獲槍枝及於偵查中自
    白，應依槍砲彈藥刀械管制條例第十八條第四項減刑云云，
    惟按槍砲彈藥刀械管制條例第十八條第四項係規定自白之情
    形，必須於偵查或審判中自白，並供述全部槍械、彈藥之來
    源及去向，因而查獲或因而防止重大危害治安事件之發生者
    ，始能減免其刑。該條第四項既謂「並」供述全部槍砲、彈
    藥、刀械之「來源」及「去向」，自係指已將槍械、彈藥移
    轉與他人持有之情形而言，不只包括仍為自己持有之情形在
    內，此觀同條第一項後段係指已移轉他人持有之情形始有「
    去向」可明（最高法院九十三年度台上字第四二二三號判決
    參照），此外，尚須因而查獲或因而防止重大危害治安事件
    之發生者，始得符合該條例第18條第四項之規定減輕或免除
    其刑。本件係嘉義市警察局第一分局為查緝被告，而於九十
    四年二月二十四日凌晨零時三十分許，至被告投宿之嘉義縣
    太保市○○路○段二一八號佳仕堡商務旅店六○六室內，查
    扣得如附表編號一、二、三、五、六之槍彈（未緝獲被告）
    ；復於同年三月十八日下午六時許，始為警循線在嘉義市○
    ○○路七二號金海岸釣蝦場拘獲甲○○，並另扣得附表編號
    四、七所示之槍、彈，已如前述，前開查獲之槍彈，既仍在
    被告持有中，殊與依自白供述槍彈之來源及去向之情形有間
    ，且尚無因自白而有查獲或防止重大危害治安事件之情形，
    依上開說明，被告之辯稱有槍砲彈藥刀械管制條例第十八條
    第四項之減刑情形云云，亦無足採。
五、查槍砲彈藥刀械管制條例雖已於九十四年一月二十六日修正
    公布（同年月二十八日生效）施行，僅修正該條例第四條、
    第八條、第十六條、第二十條、增定第二十條之一，並刪除
    原條文第十條、第十一條、第十七條之規定；惟按未經許可
    持有寄藏槍砲、彈藥等罪，其寄藏之繼續，為行為之繼續，
    並非狀態之繼續，故一經寄藏，其犯罪即告成立，但其完結
    ，須繼續至寄藏行為終了時為止，倘繼續犯之部分行為，部
    分已在新法公布施行並生效之後，即非屬於行為後法律有變
    更之情形自無刑法第二條第一項之新舊法比較適用問題（最
    高法院八十八年第八次刑事庭會議紀錄參照）。本件被告自
    九十三年十月一日起至九十四年二月二十四日、同年三月十
    八日查獲附表編號一至七之槍彈為止，未經許可，寄藏可發
    射子彈具有殺傷力之改造手槍、改造子彈，其寄藏之繼續行
    為，既完成或終了在槍砲彈藥刀械管制條例修正生效之後，
    自應依修正後之槍砲彈藥刀械管制條例規定論處。另被告自
    九十三年十月一日起至翌日在全買大賣場遭拾走附表編號八
    、九之槍彈及遭扣得附表編號十之子彈前，寄藏可發射子彈
    具有殺傷力之改造手槍、制式子彈行為終了為止，均在舊法
    期間，就前開條文修正前、後相互比較結果，其持有改造手
    槍部分舊法第十一條第四項僅規定「處一年以上七年以下有
    期徒刑，併科新臺幣七百萬元以下罰金。」，而新法則提高
    刑度，於第八條第四項規定「處三年以上，十年以下有期徒
    刑，併科新台幣七百萬元以下罰金。」，自應以被告行為時
    之舊法即修正前槍砲彈藥刀械管制條例第十一條第四項之規
    定較有利於被告，是依刑法第二條第一項前段規定，應適用
    修正前槍砲彈藥刀械管制條例第十一條第四項規定論處（至
    同條例第十二條第四項未修法，毋庸比較新舊法）。又按行
    為後法律有變更者，適用行為時之法律，修正後之刑法第2
    條第1項前段定有明文。又修正後刑法第四十二條第五項規
    定「罰金總額折算逾一年之日數者，以罰金總額與一年之日
    數比例折算」。延長折算之日數至一年，與舊刑法第四十二
    條第三項僅規定「罰金總額折算逾六個月之日數者，以罰金
    總額與六個月之日數比例折算。」，比較上開新舊法結果，
    自以舊法第四十二條第三項之規定六個月期間較短有利於被
    告，自應適用修正前之舊刑法第四十二條第三項規定為適當
    。
六、核被告所為，係犯(1)修正前槍砲彈藥刀械管制條例第十一條
    第四項未經許可，寄藏可發射子彈具有殺傷力之改造手槍罪
    、及現行同條例第十二條第四項之未經許可寄藏子彈罪（附
    表編號八至十槍彈部分）、(2)槍砲彈藥刀械管制條例第七條
    第四項、第十二條第四項之未經許可寄藏（原審誤植為持有
    ）制式步槍、制式手槍、衝鋒槍及子彈罪（附表一至七槍彈
    部分）。而寄藏之性質當然包含有持有之行為，持有行為為
    高度之寄藏行為所吸收，不另再就持有予以論科（最高法院
    七十四年度台上字第三四○○號判例參照）。又被告以一行
    為（寄藏持有具殺傷力之附表編號二、三所示制式手槍二支
    ，係侵害同一法益，為單純一罪；又寄藏制式子彈共一百零
    五顆，係侵害同一法益，亦為單純一罪）同時同地寄藏可發
    射子彈具有殺傷力之如附表所示制式自動步槍、制式手槍、
    制式衝鋒槍、改造手槍、子彈，係以一行為同時觸犯上開數
    罪名，為想像競合犯，應依刑法第五十五條規定，從一情節
    較重之未經許可寄藏可發射子彈具有殺傷力之衝鋒槍罪處斷
    。移送併辦部分，雖未為起訴書所論列，惟與前揭起訴論罪
    部分，屬單純一罪（制式子彈部分）或想像競合（與起訴其
    餘槍彈部分）之裁判上一罪關係，均為起訴效力所及，本院
    依法自應予以審究。本案檢察官起訴部分及移送併案部分，
    雖僅起訴及移送被告單純持有槍彈之事實，惟被告寄藏槍、
    彈之事實，與經起訴持有部分既具有實質上一罪關係，為起
    訴效力所及，本院自應併予審理；又「持有」及「寄藏」改
    造手槍、子彈均係各規定於前揭條文同一條項，故本院認定
    與公訴人起訴及移送併案審理之被告罪名，雖有「寄藏」或
    「持有」槍、彈之相異，惟尚無變更起訴法條之必要，併此
    敘明。又被告所犯槍砲彈藥刀械管制條例罪間與經原審判決
    確定之恐嚇罪間，犯意各別，罪名互異，應分論併罰。至選
    任辯護人雖主張應具有牽連犯之關係云云，惟按未經許可，
    無故持有槍、彈罪，其持有之繼續，為行為之繼續，至持有
    行為終了時，均論為一罪，不得割裂。若以之犯他罪，兩罪
    間之關係如何，端視開始持有之原因為斷，如早已非法持有
    槍、彈，後另起意犯罪；或意圖犯甲罪而持有槍、彈，卻持
    以犯乙罪，均應以數罪併罰論處；必因意圖犯某罪而持有槍
    、彈，後果以之犯該罪，兩罪間始有牽連犯之適用（最高法
    院八十七年度台上字第三九八三號判決參照）。本件被告自
    承其係於九十三年十月一日間受託代「陳嘉誠」寄藏附表所
    示槍彈，而其寄藏之初，尚未發生九十三年十月二日談判之
    情事，更與九十三年十二月上旬起之肇因索債未果而持槍、
    彈射擊立威之行為無因果關係，況被告於原審審理時自承：
    為綽號「陳嘉誠」寄放槍彈時，並沒有意思要拿出槍彈威嚇
    他人等語明確（原審卷第249、251頁），難謂被告係意圖犯
    他罪而受寄藏槍彈，辯護人前揭主張之本件被告之寄藏犯行
    與恐嚇犯行間有牽連犯之關係應從一重論處云云，自有誤會
    。
七、原審以被告事證已臻明確，因予適用槍砲彈藥刀械管制條例
    第七條第四項、第十二條第四項，修正前槍砲彈藥刀械管制
    條例第十一條第四項，刑法第十一條前段、第二條第一項、
    第五十五條、修正前第四十二條第三項，現行法規所定貨幣
    單位折算新臺幣條例第二條，審酌被告前曾犯妨害公務、傷
    害之前案紀錄（有臺灣嘉義地方法院檢察署刑案資料查註紀
    錄表及臺灣高等法院被告前案紀錄表在卷可按），素行非佳
    ，學歷為國中肄業之知識程度，已婚、育有二名年幼子女、
    其妻並無工作、家有母親因病無法工作、有一精神疾病之妹
    妹同住、目前無業之生活狀況（有診斷證明書、戶口名簿、
    身心障礙手冊存卷可參，原審卷第20~23頁），併審酌其出
    於受託代管之動機、目的，明知寄藏改造手槍、子彈均係違
    法行為，竟仍試法而寄藏之手段，所寄藏槍彈之數量龐大，
    對社會治安所生之潛在危險仍屬甚鉅，兼衡及被告寄藏槍彈
    後另持射擊住宅以犯恐嚇罪，其所肇致之實害程度極高，及
    犯罪後自白犯行，態度尚佳，深知悔悟等一切情狀，就寄藏
    槍、彈部分，量處有期徒刑七年六月，併科罰金新臺幣陸拾
    萬元之刑，寄藏槍彈併科罰金部分諭知如易服勞役以罰金總
    額與六個月之日數比例折算，以示懲儆。對被告選任辯護人
    雖請求就科刑範圍表達接受有期徒刑三年以下刑之宣告之表
    示，惟本院審酌刑法第五十七條各款所臚列情事，並考量被
    告法紀觀念淡薄，亦無自首等相關減刑之適用等情狀，認被
    告選任辯護人求刑範圍失之過輕，尚難遽予採納。並說明扣
    案如附表所示之槍、彈，鑑定結果如附表所示，除送鑑試射
    用罄，僅餘彈殼而失其效用，顯非違禁物而毋庸沒收外，餘
    如附表一、二、三、四、八之槍枝，及附表五（餘三十五顆
    ）、六（驗餘十二顆）、七（餘四顆）、九（餘七顆）、十
    （二顆）子彈，均屬違禁物，爰依刑法第三十八條第一項第
    一款規定宣告沒收。核其認事用法俱無不合，量刑亦稱妥適
    。被告上訴意旨猶執陳詞，空言指摘原判決量刑過重不當，
    請求撤銷原判決，並無可取，為無理由，應予駁回。
八、被告經合法傳喚，無正當理由不到庭，爰不待其陳述逕行判
    決。
據上論結，應依刑事訴訟法第368條、第371條判決如主文。
本案經檢察官曾銘芳到庭執行職務。
中    華    民    國    95    年    8     月    9     日
                    刑事第二庭  審判長法  官   葉居正
                                      法  官   吳森豐
                                      法  官   莊俊華
以上正本證明與原本無異。
如不服本判決，應於收受本判決後十日內向本院提出上訴書狀。
其未敘述上訴理由者並得於提起上訴後十日內向本院補提理由書
狀（均須按他造當事人之人數附繕本）「切勿逕送上級法院」。
                                      書記官   尤乃玉
中    華    民    國    95    年    8     月    11    日
附錄：本判決論罪科法條：
槍砲彈藥刀械管制條例第7條第4項：
未經許可，持有、寄藏或意圖販賣而陳列第一項所列槍砲、彈藥
者，處五年以上有期徒刑，併科新台幣一千萬元以下罰金。
第一項至第三項之未遂犯罰之。
槍砲彈藥刀械管制條例第12條第4項：
未經許可，持有、寄藏或意圖販賣而陳列子彈者，處五年以下有
期徒刑，併科新台幣三百萬元以下罰金。
第一項至第三項之未遂犯罰之。
修正前槍砲彈藥刀械管制條例第11條第4項：
未經許可，持有、寄藏或意圖販賣而陳列第一項所列槍砲者，處
一年以上七年以下有期徒刑，併科新臺幣七百萬元以下罰金。
槍砲彈藥刀械管制條例第18條
犯本條例之罪自首，並報繳其持有之全部槍砲、彈藥、刀械者，
減輕或免除其刑；其已移轉持有而據實供述全部槍砲、彈藥、刀
械之來源或去向，因而查獲者，亦同。
前項情形，於中央主管機關報經行政院核定辦理公告期間自首者
，免除其刑。
前二項情形，其報繳不實者，不實部分仍依本條例所定之罪論處
。
犯本條例之罪，於偵查或審判中自白，並供述全部槍砲、彈藥、
刀械之來源及去向，因而查獲或因而防止重大危害治安事件之發
生者，減輕或免除其刑。拒絕供述或供述不實者，得加重其刑至
三分之一。
附表：
┌──┬───────┬───┬─────────────┬──────────┐
│編號│  品      名  │數量（│     鑑  驗  結  果       │備                註│
│    │              │及沒收│                          │                    │
│    │              │數量）│                          │                    │
├──┼───────┼───┼─────────────┼──────────┤
│ 一 │AK－47步槍（含│壹 支 │係口徑7.62mm（7.62×39mm）│內政部警政署刑事警察│
│    │彈匣一個，槍枝│      │之制式步槍（俗稱AK47），其│局94年4月4日刑鑑字第│
│    │管制編號：    │      │上未發現可資辨識國別、廠牌│0000000000號槍彈鑑定│
│    │0000000000）  │      │之標記，僅具「240817」字樣│書（嘉檢偵卷第56至64│
│    │              │      │，槍管內具4條右旋來復線， │頁）                │
│    │              │      │機械性能良好，可擊發口徑7.│                    │
│    │              │      │62之制式子彈，認具殺傷力。│                    │
├──┼───────┼───┼─────────────┼──────────┤
│ 二 │貝瑞塔92FS90手│壹支  │係美國BERETTA廠製92FS型口 │同上                │
│    │槍（含彈匣一個│      │徑9mm（9×19mm）之制式半自│                    │
│    │，槍枝管制編號│      │動手槍，槍號為「BER299354 │                    │
│    │：0000000000）│      │」，槍管內具6條右旋來復線 │                    │
│    │              │      │，機械性能良好，可擊發口徑│                    │
│    │              │      │9mm制式子彈，認具殺傷力。 │                    │
├──┼───────┼───┼─────────────┼──────────┤
│ 三 │以色列制式手槍│壹支  │認係以色列IMI廠JERICHO941F│同上                │
│    │（含彈匣一個，│      │BL型口徑9mm（9×19mm）之制│                    │
│    │槍枝管制編號：│      │式半自動手槍，槍號為「3231│                    │
│    │0000000000）  │      │2585」，槍管內具6條右旋線 │                    │
│    │              │      │，機械性能良好，可擊發口徑│                    │
│    │              │      │9mm制式子彈，認具殺傷力。 │                    │
├──┼───────┼───┼─────────────┼──────────┤
│ 四 │制式迷你衝鋒槍│壹支  │認係美國COBRAY廠製M12型口 │內政部警政署刑事警察│
│    │（槍枝管制編號│      │徑0.380吋制式手槍，機械性 │局94年4月4日刑鑑字第│
│    │：0000000000）│      │能良好，可擊發同口徑制式子│0000000000號槍彈鑑定│
│    │              │      │彈，認具殺傷力。          │書（嘉檢偵卷第25至28│
│    │              │      │                          │頁，本院卷第94至97頁│
│    │              │      │                          │）。                │
├──┼───────┼───┼─────────────┼──────────┤
│ 五 │子彈          │參拾玖│係口徑7.62mm（7.62×39mm）│內政部警政署刑事警察│
│    │              │顆（餘│之制式子彈，認均具殺傷力。│局94年4月4日刑鑑字第│
│    │              │參拾伍│（收受寄藏時為67顆，於93年│0000000000號槍彈鑑定│
│    │              │顆）  │12月14日被告射擊28顆）    │書（嘉檢偵卷第56至64│
│    │              │      │（嗣送鑑試射4顆用罄）     │頁）                │
├──┼───────┼───┼─────────────┼──────────┤
│ 六 │子彈          │貳拾顆│均係口徑9mm（9×19mm）制式│同上                │
│    │              │（餘拾│子彈，認均具殺傷力（已送鑑│                    │
│    │              │貳顆）│試射8顆用罄）             │                    │
├──┼───────┼───┼─────────────┼──────────┤
│ 七 │子彈          │柒顆  │係口徑0.380吋制式子彈，認 │內政部警政署刑事警察│
│    │              │（餘肆│均具殺傷力（送鑑試射3顆用 │局94年4月4日刑鑑字第│
│    │              │顆）  │罄）                      │0000000000號槍彈鑑定│
│    │              │      │                          │書（嘉檢偵卷第25至28│
│    │              │      │                          │頁）。              │
├──┼───────┼───┼─────────────┼──────────┤
│ 八 │日製仿HK手槍  │壹支  │認係由仿HK廠USP型半自動手 │內政部警政署刑事警察│
│    │（槍枝管制編  │      │槍製造之金屬玩具手槍車通槍│局94年2月3日刑鑑字第│
│    │號0000000000）│      │管內阻鐵而成之改造手槍，機│0000000000號槍彈鑑定│
│    │              │      │械性能良好，可擊發適用之子│書（中檢偵卷第175至 │
│    │              │      │彈，認具殺傷力。          │176頁、本院卷第144至│
│    │              │      │                          │151頁）             │
├──┼───────┼───┼─────────────┼──────────┤
│ 九 │子彈          │捌顆  │(一)6顆（試射1顆用罄），認均│同上                │
│    │              │（餘柒│  係口徑9mm（9×19mm）之制│                    │
│    │              │顆）  │  式子彈，認均具殺傷力。  │                    │
│    │              │      │(二)2顆，認均係口徑9mm（9×1│                    │
│    │              │      │  9mm）之制式子彈，經檢視 │                    │
│    │              │      │  ，底火皿均具撞擊痕，經實│                    │
│    │              │      │  際試射，均可擊發，認均具│                    │
│    │              │      │  殺傷力。                │                    │
├──┼───────┼───┼─────────────┼──────────┤
│ 十 │子彈          │貳顆  │認均係口徑9mm（9×19mm）之│同上                │
│    │              │      │制式子彈，認均具殺傷力。  │                    │
└──┴───────┴───┴─────────────┴──────────┘


司法院資訊處製作；財團法人民間司法改革基金會備份。
